【裁判字號】    92,易,1754
【裁判日期】    921125
【裁判案由】    詐欺
【裁判全文】
臺灣高雄地方法院刑事判決                        九十二年度易字第一七五四號
    公  訴  人  臺灣高雄地方法院檢察署檢察官
    被      告  乙○○
    選任辯護人  陳豐裕律師
                李錦臺律師
右列被告因詐欺案件，經檢察官提起公訴（九十二年度偵字第二三八號、第一四六六
九號），本院判決如左：
    主  文
乙○○連續意圖為自己不法之所有，以詐術使人將本人之物交付（詳如犯罪事實一所
示），處有期徒刑貳年捌月；又意圖為自己不法之所有，以詐術使人將本人之物交付
（詳如犯罪事實二所示），處有期徒刑貳年陸月。應執行有期徒刑伍年。
    事  實
一、乙○○與丙○○係朋友關係，甲○○係丙○○之弟。緣因甲○○涉有妨害自由等
    案件，經本院於民國八十八年一月二十二日以八十七年度訴字第九二○號判處應
    執行有期徒刑一年二月（其中私行拘禁部分遭判處有期徒刑一年，傷害部分遭判
    處有期徒刑四月），甲○○並上訴臺灣高等法院高雄分院。迨至八十八年五月間
，丙○○因聽聞乙○○表明與法院人士熟識，可以將上開法院審理中之該案件擺
    平，遂欲透過乙○○處理上開官司。其後於八十八年五月十七日，丙○○即約同
    甲○○之妻壬○○、友人丑○與乙○○在其高雄市○○區○○街一一九號之三住
    處（起訴書誤載為一一九號）洽談，乙○○竟意圖為自己不法所有，基於詐欺取
    財之概括犯意，先向壬○○等人誆稱：伊與法院關係良好，可以擺平本件官司，
    但在高等法院花費比較貴，需要新台幣（下同）八十萬元才能疏通云云，致使壬○○等人誤信為真，而允諾於翌日交付乙○○八十萬元，而壬○○於當晚返家後
    ，旋將此事告知甲○○，甲○○亦表示同意嘗試看看。嗣於翌日即八十八年五月
    十八日，壬○○自其名下之泛亞銀行存款帳戶內（帳號00000000000
    0號）提領五十九萬元，加上其手邊原有之現金二十一萬元，合計湊足八十萬元
    ，即與甲○○、丑○共同前往約定之交款地點高雄市○○路上之「上海弄堂」餐
    廳與乙○○見面，並當場將該八十萬元如數交付給乙○○。惟上開案件嗣後仍經
    臺灣高等法院高雄分院於八十八年八月三十一日以八十八年度上訴字第六一九號
    判決駁回上訴，雖經最高法院於九十一年一月二十四日以九十一年度台上字第四
    三四號撤銷原判決關於甲○○私行拘禁部分而發回更審，但臺灣高等法院高雄分
    院又於九十一年五月二十九日以九十一年度上更（一）字第五三號判處甲○○私
    行拘禁部分有期徒刑十月，復經最高法院於九十一年八月八日以九十一年度台上
    字第四四七七號判決駁回上訴確定。詎乙○○食髓知味，竟承上開詐欺取財之概
    括犯意，在上開案件判決確定後之某日，猶誆稱：伊與最高法院很熟，仍可提起
    再審而發回更審，並可延後本案之執行，但仍需三萬元云云，致使甲○○陷於錯
    誤，再度支付乙○○三萬元。嗣於九十一年九月二十六日，甲○○接獲臺灣高雄
    地方法院檢察署檢察官執行指揮書時，始知受騙。惟乙○○竟續承上開犯意，復
    於九十一年十一月二十一日以電話聯絡甲○○，誆稱甲○○必須再給付三萬元，
    始能延後上開案件之執行，甲○○乃不動聲色，與乙○○約在高雄市前金區○○○路二一三號「彩色巴黎」泡沫紅茶店付款，同時暗中向警方報案。其後於同日
    晚上十時許，乙○○依約至上開泡沫紅茶店向甲○○取款後，為警當場查獲，並
    自乙○○身上起出甲○○所交付之現金三萬元（共有千元大鈔三十張），乙○○
    始未得逞。
二、又乙○○與戊○○係朋友關係，戊○○與己○○亦係朋友關係。因己○○之友人
    綽號「阿生」男子之小弟顏守正因違反毒品危害防制條例案件，經臺灣屏東地方
    法院於九十年十二月四日以九十年度重訴字第一○號判處無期徒刑，顏守正並上
    訴臺灣高等法院高雄分院（嗣經該法院於九十一年七月十一日以九十年度上重訴
    字第二五號判處有期徒刑十五年）。其後於九十一年農曆春節（即九十一年二月
    十二日）前之某日，己○○受「阿生」之委託，欲託人擺平上開官司，嗣經戊○○介紹認識乙○○，乙○○竟另行起意，復基於意圖為自己不法所有之詐欺取財
    犯意，向己○○誆稱：伊認識很多法官、檢察官，可以擺平上開官司，但代價為
    二百三十萬元云云，致使己○○信以為真而陷於錯誤。惟「阿生」向己○○表示
    僅能負擔二百萬元，己○○遂透過戊○○向乙○○殺價，最後雙方以二百萬元達
    成合意。旋於數日後，「阿生」託人將現金一百九十萬元於高雄市國群飯店交付
    給己○○，己○○即在高雄市○鎮區○○路與成功路口之加油站附近，先將現金
    一百五十萬元託由戊○○轉交乙○○，復另行將現金四十萬元在高雄市旗津區某
    地託付癸○○，由癸○○在高雄市前鎮區○○○○路附近，再將該四十萬元交付
    戊○○轉交乙○○。戊○○於收受上開二次款項合計一百九十萬元後，均如數轉
    交乙○○收受，餘款十萬元則約定擇日交付。然己○○因擔心受騙，乃請託友人
    即高雄市旗津區慈愛里里長子○○向上開案件之委任律師陳魁元求證，陳律師答
    以上開案件之承審法官為人公正清廉，絕無接受關說或賄賂之可能，子○○即將
    上情轉告己○○，至此己○○始知受騙。己○○不甘受騙，乃要求戊○○負責向
    乙○○取回上開現金一百九十萬元，但乙○○被拆穿騙局後，表示僅能先返還剩
    餘之現金一百三十萬元。嗣於同年農曆春節前夕，因己○○人在中國大陸，戊○○遂開車搭載乙○○欲將一百三十萬元交付給己○○之妻庚○○○，雙方約在高
    雄市旗津區慈愛里安住巷七之二號之子○○里長服務處交款，但庚○○○因故未
    能到場，雙方遂約定將該款項先交給於該服務處幫忙之庚○○○友人辛○○代收
    ，辛○○在戊○○所駕自小客車處代收該款項後，旋如數轉交庚○○○，至餘款
    六十萬元，乙○○迄今仍未返還。
三、案經臺灣高雄地方法院檢察署檢察官指揮法務部調查局南部地區機動工作組及甲○○訴由臺灣高雄地方法院檢察署檢察官偵查起訴。
    理  由
一、訊據被告乙○○固坦承經由丙○○與戊○○之介紹，而分別認識告訴人甲○○及
    被害人己○○，亦因此得知告訴人甲○○及訴外人顏守正分別涉有前揭妨害自由
    及違反毒品危害防制條例之案件，且其於九十一年十一月二十一日晚上十時許，
    在高雄市○○區○○路與七賢路口之「彩色巴黎」泡沫紅茶店為警查獲，並自其
    身上起出千元大鈔三十張，合計金額三萬元之事實，惟矢口否認有何詐欺取財之
    犯行，辯稱：(1)伊與丙○○在大陸合夥做生意，二人共虧損六十幾萬元，一人約
    虧損三十幾萬元，丙○○回台之後，向伊要錢要得很急，但說他弟弟甲○○有官
    司，請伊介紹律師擺平，就可以不追究，伊才幫忙甲○○介紹律師，並無謊稱與
    法院關係良好等任何不法情事；(2)伊並未向被害人己○○拿一百九十萬元，且亦
    未與戊○○一起去還一百三十萬元。所謂「阿生」是虛擬人物，根本無此人存在
    ，而己○○與顏守正非親非故，為何要拿出一百九十萬元云云。經查：
  (一)前揭犯罪事實一部分：
    1.前揭犯罪事實一部分之犯罪事實，業據證人即告訴人甲○○於本院審理時指述
      明確；且就前揭如何認識被告，如何透過被告欲擺平告訴人甲○○所涉前揭妨
      害自由之案件，如何在丙○○高雄市○○區○○街一一九號之三住處與被告約
      定處理官司，並約定交付八十萬元之事實，亦據證人丙○○、壬○○、丑○分
      別於檢察官偵訊中或本院審理時證述明確；而就證人壬○○等人與被告約在前
      揭「上海弄堂」餐廳交付八十萬元款項，且實際確已將該款項交付給被告等情
      ，則據證人壬○○、丑○於檢察官偵訊中及本院審理時各自證述綦詳。經核證
      人甲○○、丙○○、壬○○及丑○上開所證乙節，其彼此所證及與其等先前於
      警詢或檢察事務官偵訊中所證均大致相符，尚無矛盾或顯然不合常理之處。又
      證人壬○○自泛亞銀行提出存款五十九萬元，加上手邊現金二十一萬元，合計
      湊足上開八十萬元款項之事實，除據證人壬○○於本院審理時證述歷歷外，並
      有該證人於泛亞銀行之存摺明細影本（帳號000000000000號）乙
      份在卷可稽（附於偵查卷第九二頁）。衡以上開證人均證稱係於證人丙○○住
      處與被告洽談後之翌日，即約在前揭「上海弄堂」餐廳交付八十萬元款項，而
      洽談當晚證人壬○○並詢問告訴人甲○○之意見，故證人壬○○於洽談當日應
      不至於即向泛亞銀行領取五十九萬元之款項，則其領取該款項之日期應即係翌
      日即在前揭「上海弄堂」餐廳付款之日期。再觀諸上開存摺明細所載，五十九
      萬元款項係於八十八年五月十八日被領取，故可見被告與告訴人甲○○等人約
      在前揭「上海弄堂」餐廳交付八十萬元款項之日期應係八十八年五月十八日無
      疑。此外，被告於九十一年十一月二十一日以電話聯絡甲○○，誆稱告訴人甲○○必須再給付三萬元，始能延後上開案件之執行，並與之約在高雄市前金區
      ○○○路二一三號「彩色巴黎」泡沫紅茶店付款，而於同日晚上十時許，在該
      泡沫紅茶店向告訴人甲○○取款後，為警當場查獲，並自其身上起出告訴人甲○○所交付之現金三萬元（共有千元大鈔三十張）之事實，除經告訴人甲○○
      於本院審理時指述在卷外，並有警方扣押筆錄、扣押物品目錄表、該三萬元之
      照片、影本及贓物認領保管單各乙份附卷為佐；而告訴人甲○○確因涉有妨害
      自由等案件，經本院於八十八年一月二十二日以八十七年度訴字第九二○號判
      處應執行有期徒刑一年二月（其中私行拘禁部分遭判處有期徒刑一年，傷害部
      分遭判處有期徒刑四月），並經臺灣高等法院高雄分院於八十八年八月三十一
      日以八十八年度上訴字第六一九號判決駁回上訴，後經最高法院於九十一年一
      月二十四日以九十一年度台上字第四三四號撤銷原判決關於甲○○私行拘禁部
      分而發回更審，但臺灣高等法院高雄分院仍於九十一年五月二十九日以九十一
      年度上更（一）字第五三號判處甲○○私行拘禁部分有期徒刑十月，且經最高
      法院於九十一年八月八日以九十一年度台上字第四四七七號判決駁回上訴確定
      之事實，則有上開刑事判決書五份在卷為憑。
    2.至前揭告訴人、證人等人雖於警詢、調查局調查中就何時交付八十萬元款項予
      被告之日期及其過程稍有出入，且其等對於在丙○○住處洽談委託被告關說事
      宜時，究竟在場人士有無告訴人甲○○乙節，於警詢、調查局調查中及本院審
      理時所證亦有若干不符。然則，衡諸一般通常經驗，人之記憶能力本屬有限，
      對於生活中發生之情事，尤其係若干細節，通常隨時間之經過，多會日漸淡忘
      或混淆，加上各人對於其所注意之事項不同，對於同一事件之描述亦常會有不
      同面向之表述，縱有若干輕微差異，實不足為奇。是被告前揭詐欺乙事，最早
      既係發生於八十八年五月間，距告訴人甲○○於九十一年十一月二十一日主動
      向警方報案，業已長達三年有餘，告訴人、證人等人固對於上開事項之指述或
      證述稍有出入，惟此等事項均係屬於生活中之細節或瑣碎之事，縱其等對此描
      述有若干不符之情形，亦屬人之常情，誠未違背常理。前揭告訴人、證人等人
      既已對於被告詐欺之重要且具體之事實各自證述在卷，且互核大致相符，自不
      能僅因上開細節若干未能相符之處，即逕認其等所為之證詞不足採信，而有害
      實體真實之發現。另本件辯護人雖主張前揭證人等人於檢察官偵訊中所為之證
      詞不實在，應無證據能力云云，惟證言實在與否乃係證據證明力之問題，與證
      據能力之問題無關，而前揭證人等人於檢察官偵訊中所為之證述固屬傳聞證據
      ，但查其等於偵查訊問當時，並無顯不可信之外部客觀情況（如非法取證等）
      ，依刑事訴訟法第一百五十九條之一第二項規定，仍應具有證據能力，本院自
      仍得以之為認定本件事實之證據。
    3.被告固以前揭情詞置辯，惟查：(1)被告雖辯稱其僅係幫忙找律師，且如此一來
      證人丙○○即不追究在大陸投資虧損六十幾萬元虧損（或一人虧損約三十幾萬
      ）之事云云，然依被告所稱，委任律師之費用最多亦僅係十餘萬元，而被告僅
      係幫忙找律師，證人丙○○竟可不追究虧損六十幾萬元（或一人虧損約三十幾
      萬）之費用，反比委任律師之費用高出甚多，此顯不合常理。(2)況若真如被告
      所辯，其僅係幫忙告訴人甲○○找律師，然訴訟勝敗乃平常之事，縱令告訴人
      甲○○及其家屬對於官司事後仍係敗訴之結果，而對被告有所微詞或埋怨，但
      衡情應不至栽贓被告係充當「司法黃牛」為是，然告訴人甲○○及證人等人何
      以均共同指證被告充當「司法黃牛」，而甘冒觸犯誣告、偽證罪之風險？更見
      若無其事，告訴人甲○○不致誣指被告涉犯詐欺取財罪甚明。(3)再者，對於自
      被告身上所起出之前揭扣案三萬元之來源乙節，被告前於調查局調查時係辯稱
      ：該三萬元係伊本人的云云（參見偵查卷第五十頁正面）；其於本院準備程序
      時整理爭點時又辯稱：提起在審之訴訟費用為一萬五千元，但當天扣案的三萬
      元與本件委任律師費用無關云云；但其於本院審判時則又辯稱：該三萬元係為
      了聲請再審寫狀子的費用云云（本院九十二年十一月十一日審判筆錄）。是被
      告上開供詞，前後明顯不一，若非畏罪情虛，何以對於該三萬元之來源須如此
      閃爍其辭，益見本件案情絕非如被告所辯如此單純。(4)從而，被告所辯既有上
      述諸多疑點，自難遽信為真。
    4.綜上各項證據資料以觀，應足證明被告確有如犯罪事實一所示之詐欺取財之事
      實，而被告所辯復不足採，故本件事證應屬明確，被告之犯行應堪認定。
  (二)前揭犯罪事實二部分：
    1.前揭犯罪事實二部分之犯罪事實，業據證人即被害人己○○於檢察官偵訊及本
      院審理時指述明確；而就戊○○如何介紹被告與被害人己○○認識，如何約定
      關說顏守正所涉違反毒品危害防制條例案件，且被害人己○○曾交付一百九十
      萬元託戊○○轉交被告，事後則又與被告一同至旗津區慈愛里子○○里長服務
      處外面交付一百三十萬元予辛○○之事實，則據證人戊○○於檢察官偵訊中證
      述綦詳；又戊○○在前揭里長服務處以電話聯絡庚○○○，欲交付庚○○○一
      百三十萬元，庚○○○則委託辛○○代收乙節，則據證人庚○○○於本院審理
      時證述明確；另被告與戊○○於九十一年農曆春節前夕至前揭里長處交付辛○○一百三十萬元之事實，則據證人辛○○於本院審理時證稱無訛；此外辛○○
      確曾告知子○○有關被告交付一百三十萬元之事，且被害人己○○委請子○○
      向陳魁元律師詢問上開案件之二審承辦法官為人如何，而陳魁元律師亦確有答
      覆二審承辦法官不可能接受關說或賄賂之事實，亦據證人子○○於本院審理中
      及證人陳魁元於調查局調查中分別證述無訛。經核證人己○○、戊○○、庚○○○、辛○○、子○○、陳魁元上開所證乙節，其等彼此所證及與其等先前於
      警詢及調查局調查中所證均大致相符，尚無矛盾或顯然不合常理之處。此外，
      顏守正確因違反毒品危害防制條例案件，經臺灣屏東地方法院於九十年十二月
      四日以九十年度重訴字第一○號判處無期徒刑，嗣經臺灣高等法院高雄分院於
      九十一年七月十一日以九十年度上重訴字第二五號判處有期徒刑十五年之事實
      ，則有上開刑事判決書二份在卷可稽。
    2.再者，被害人己○○究竟係如何與被告殺價乙節，被害人己○○於本院審判中
      所證雖與其於調查局調查中所陳有若干出入，但審諸被害人己○○於接受調查
      時，此事已經過相當期間，如本院前所論，人之記憶能力本屬有限，對於生活
      中發生之情事，尤其係若干細節，通常隨時間之經過，多會日漸淡忘或混淆，
      而被害人己○○究竟如何與被告殺價，並非特別重要之事，其僅係本案之若干
      過程或細節而已，故被害人己○○即便對此節之指證有前後不符或反覆之情形
      ，亦屬人之常情，此參諸該被害人於調查局第二次調查時便已表明記憶不清即
      明，自不能僅以此節即推翻其證詞之可信性。次就被害人己○○如何交付一百
      九十萬元予被告乙節，被害人於調查局第一次調查時僅說交付一百九十萬元，
      並未詳細說明係分幾次交付，但其於第二次調查時及本院審理時均已詳細陳明
      係分二次交付，交付金額及交付地點亦屬相符，自無前後不一之問題。而何以
      該被害人要將一百九十萬元分二次交付（一次一百五十萬元，一次四十萬元）
      ，其於本院審理時亦具體陳明係因要待「阿生」補足十萬元後，才連同四十萬
      元湊足五十萬元之整數交付，衡情亦非有悖常理。另證人戊○○雖於偵查中陳
      稱係己○○託小弟交一百九十萬元給伊云云，或與被害人己○○所證交款過程
      稍有不符，但證人戊○○於之後調查局調查中，其即已明確證稱因記憶問題，
      其無法確定被害人係分一次或二次交付款項，亦無法確認交款地點，是顯見證
      人戊○○亦實有記憶淡忘或混淆之情形，如同本院前所述，當不得以其對此印
    象之模糊，即遽認證人戊○○所證受被害人己○○所託，轉交一百九十萬元予
      被告之證詞非屬可信。至於被害己○○係用塑膠袋或白色手提袋交付款項乙節
      ，二者並無必然衝突，且此純屬細節，縱令證人等人有所記錯，亦屬人之常情
      ，自不待言。本件辯護人固主張被害人己○○及證人戊○○於檢察官偵訊中所
      為之證詞不實在，應無證據能力云云，惟證言實在與否乃係證據證明力之問題
      ，與證據能力之問題無關，而被害人己○○及證人戊○○於檢察官偵訊中所為
      之證述固屬傳聞證據，但查其於偵查訊問當時，並無顯不可信之外部客觀情況
      （如非法取證等），依刑事訴訟法第一百五十九條之一第二項規定，仍應具有
      證據能力，本院自仍得以之為認定本件事實之證據。末就被告如何交還一百三
      十萬乙節，經核證人辛○○於調查局調查中所證及本院審理時所證均大致相符
      ，而證人辛○○於本院審理時更陳明：其視力正常，其於點收一百三十萬元時
      ，係在車門處，被告係坐在副駕駛座等語，故以證人辛○○之視力及其當時與
      被告之距離等情觀之，應可清楚目睹被告之長相，當無誤認之可能。另證人戊○○雖曾於調查局第一次調查中（九十一年九月三日）證稱被告曾將該一百三
      十萬元轉交給在前揭子○○里長服務處打牌之女子保管，但其於第二次調查時
      （九十一年十月三十一日），隨即明白表示：證人辛○○所證乙節為真，當天
      確實係由被告將一百三十萬元交付給伊，伊在車廂內拿出該一百三十萬元再轉
      交給辛○○，其於第一次調查時所言是記錯等語。是就此節之認定，自亦不能
      僅因證人戊○○於第一次調查時之錯誤記憶而遽為推翻。
    3.綜上各項證據資料以觀，應足證明被告確有如犯罪事實二所示之詐欺取財之事
      實，故被告前揭所辯當無足取，是本件事證應屬明確，被告之犯行應堪認定。
二、核被告所為，均係犯刑法第三百三十九條第一項詐欺取財罪，而被告於前揭犯罪
    事實一所示於九十一年十一月二十一日再度向告訴人甲○○行騙三萬元之部分，
    被告雖已著手詐欺，惟因告訴人甲○○已知悉先前係遭被告詐欺，故其此次並未
    陷於錯誤，其後固於帶同警方逮捕被告之前，業已交付被告該三萬元，但告訴人
    甲○○既未陷於錯誤，被告之詐欺取財犯行自未能得逞，應屬未遂，故核被告此
    部分之行為，係犯刑法第三百三十九條第三項、第一項之詐欺取財未遂罪。被告
    於前揭犯罪事實一所示之先後三次詐欺取財行為，時間緊接，所犯構成要件相同
    ，顯係基於概括犯意為之，雖有既遂、未遂之分，仍成立連續犯，應依刑法第五
    十六條之規定，論以較重之詐欺取財既遂一罪，並加重其刑。再者，連續犯之所
    謂出於概括犯意，必須其多次犯罪行為自始均在一個預定犯罪計劃以內，出於主
    觀上始終同一犯意之進行，若中途另有新犯意發生，縱所犯為同一罪名，究非連
    續其初發的意思，即不能成立連續犯（參照最高法院七十年度台上字第六二九六
    號判例）。被告固有如前揭犯罪事實一、二所示之詐欺取財犯行，但前揭犯罪事
    實一所示之詐欺取財犯行係自八十八年五月間開始實施，而前揭犯罪事實二所示
    之詐欺取財犯行則係於九十一年農曆春節前之某日發生，二行為於時間上已相距
    超過二年有餘，自難認犯罪時間有所緊接，而難認被告於為前揭犯罪事實一所示
    之詐欺取財犯行時，業已預定計畫再為前揭犯罪事實二所示之詐欺取財犯行。是
    較為合理之解釋，應係被告於為前揭犯罪事實一所示之詐欺取財犯行超過二年後
    ，因被害人己○○之請託關說，始再發生另一詐欺取財之新犯意。故被告所犯固
    均係詐欺取財罪而屬同一罪名，但犯罪事實二所示之詐欺取財犯意既非連續被告
    初發之犯意，揆諸上開最高法院判例意旨，自不能成立連續犯。職是，被告所犯
    上開二罪間，雖罪名相同，但犯意各別，仍應分論併罰之，公訴人認被告所為詐
    欺取財犯行，均屬連續犯，即容有誤解。本院審酌被告充當「司法黃牛」，除利
    用當事人對於法院實務運作不瞭解及害怕遭受刑事制裁之心理，使告訴人甲○○
    、被害人己○○等人誤信為真，陷於錯誤而分別交付金錢，被告因而於犯罪事實
    一部分詐得八十六萬元（一筆八十萬元、二筆三萬元），於犯罪事實二部分詐得
    一百九十萬元，致上開告訴人、被害人等人無端受害外，被告所為更足以彰顯其
    蔑視國家司法權獨立公正之運作，嚴重影響人民對於司法之信賴，踐踏國家司法
    公正形象於其貪念之中，此亦係我國司法形象無法提升之一大主因，且被告於犯
    後仍飾詞圖卸其責，毫無悔改之心，其所為自應受有相當程度之刑事非難等一切
    情狀，酌情分別量處如主文所示之刑，並定其應執行之刑，以資懲儆。
三、至公訴意旨另以：被告除於前揭犯罪事實一所示之詐欺犯行外，更連續向告訴人
    甲○○詐取五萬元至七萬元不等之金錢，包含前揭犯罪事實一所示詐取之金錢在
    內，合計被告共向告訴人甲○○詐取一百十萬元。因認被告除前揭犯罪事實一所
    示之詐欺取財犯行外，其上開向告訴人詐取五萬元至七萬元不等金錢之行為，亦
    涉有刑法第三百三十九條第一項之詐欺取財罪云云。惟查，此節除經被告否認在
    卷外，證人即告訴人甲○○於本院審理時則證稱：被告前後向伊拿取八十萬元、
    七萬元、五萬元、四萬元、三萬元、三萬元（此次為告訴人帶同警方逮捕被告而
    未得逞），其餘伊已經不記得。又該七萬元、五萬元及四萬元均係委請律師的費
    用，被告實際上亦確實有委請律師等語（參見本院九十二年十一月十一日審判筆
    錄）。是依告訴人甲○○所指證乙節，上開八十萬元、三萬元、三萬元業經本院
    認定係屬詐欺取財之款項無訛，已如前述，茲不贅敘。惟上開七萬元、五萬元、
    四萬元既係被告為委任律師，向告訴人所拿取之費用，而被告事後亦確實有委任
    律師，則被告此部分所為，自無施用詐術可言，當難以詐欺取財罪相繩。至告訴
    人所指稱之其餘金額（即一百十萬元扣除上開八十萬元、七萬元、五萬元、四萬
    元、三萬元、三萬元以後之金額），告訴人並未具體指明此等金額是否確有支出
    及其支出之詳細理由究係如何，自難遽認被告亦涉有詐騙告訴人此部分金額之犯
    行。綜上所述，本院復查無其他證據足以證明被告確有公訴人所指上開詐欺取財
    之事實，尚難以詐欺取財罪名對被告相繩，本應為其此部分無罪之諭知，然公訴
    人既認此部分犯行與前開論罪科刑之部分有連續犯之裁判上一罪關係，爰不另為
    被告此部分無罪之諭知。
據上論斷，應依刑事訴訟法第二百九十九條第一項前段，刑法第五十六條、刑法第三
百三十九條第一項、第五十一條第五款，罰金罰鍰提高標準條例第一條前段，判決如
主文。
本案經檢察官丁○○到庭執行職務。
中      華      民      國    九十二    年     十一     月    二十五    日
                              臺灣高雄地方法院刑事第七庭
                                  審判長法官    陳志銘
                                        法官    柯盛益
                                        法官    陳信旗
右正本證明與原本無異。
如不服本判決，應於判決送達後十日內，向本院提出上訴狀。
                                        書記官  張家榮
中      華      民      國    九十二    年     十一     月    二十五    日
附錄本判決論罪之法條：
刑法第三百三十九條
    意圖為自己或第三人不法之所有，以詐術使人將本人或第三人之物交付者，處五
    年以下有期徒刑、拘役或科或併科一千元以下罰金。
    以前項方法得財產上不法之利益或使第三人得之者，亦同。
    前二項之未遂犯罰之。


司法院資訊處製作；財團法人民間司法改革基金會備份。
